【裁判字號】    91,訴,697
【裁判日期】    920630
【裁判案由】    違反毒品危害防制條例
【裁判全文】
臺灣新竹地方法院刑事判決                          九十一年度訴字第六九七號
    公  訴  人  臺灣新竹地方法院檢察署檢察官
    被      告  甲○○
右列被告因違反毒品危害防制條例案件，經檢察官提起公訴（九十一年度毒偵字第五
二○、八九三號），及移
二二二○號、臺灣新竹地方法院檢察署九十一年度毒偵字第一四四八號），本院判決
如左：
    主  文
甲○○連續施用第一級毒品，累犯，處有期徒刑拾月。扣案之海洛因肆小包（總計淨
重零點壹公克、紙包及夾鏈袋重壹點壹伍公克）等物沒收銷燬之。扣案之注射針筒
貳支沒收之。又連續施用第二級毒品，累犯，處有期徒刑捌月。應執行有期徒刑壹年
肆月。扣案之海洛因肆小包（總計淨重零點壹公克、紙包及夾鏈袋重壹點壹伍公克
）等物沒收銷燬之。扣案之注射針筒貳支沒收之。
    事  實
一、甲○○前曾於民國八十八年間，因違反毒品危害防制條例案件，經本院於八十九
    年三月三十一日以八十九年度易字第三三八號刑事判決判處有期徒刑六月，於八
    十九年四月二十三日確定，於九十年四月九日執行完畢。又其曾於八十七年間因
    施用第二級毒品安非他命案件，經公訴人聲請，而經本院以八十八年度毒聲字第
    四號刑事裁定送勒戒處所觀察、勒戒後，認無繼續施用毒品之傾向，而經臺灣新
    竹地方法院檢察署檢察官於八十七年六月十日以八十七年度毒偵字第三一八四號
    為不起訴處分確定。又於前開不起訴處分後五年內，其復於八十七年間因施用第
    二級毒品安非他命案件，經公訴人聲請，而經本院於八十七年十一月十三日以八
    十七年度毒聲字第九五○號刑事裁定送勒戒處所觀察、勒戒，嗣經觀察、勒戒後
    ，認有繼續施用毒品傾向，再經公訴人聲請，而經本院於八十八年一月十三日以
    八十八年度毒聲字第四二號刑事裁定令入戒治處所施以強制戒治一年，同時其此
    次犯行並經公訴人起訴，而經本院竹東簡易庭於八十八年二月二十三日以八十八
    年度竹東簡字第十七號刑事簡易判決判處有期徒刑五月，於八十八年三月十八日
    確定。至其強制戒治部分，嗣執行屆滿三個月，經評定戒治成效合格，又經公訴
  人聲請，而經本院於八十八年八月三日以八十八年度毒聲字第一五三二號刑事裁
    定停止強制戒治，所餘戒治期間交付保護管束，並於八十八年八月三十一日出所
    。惟其復於保護管束期間，因再度施用第二級毒品安非他命，而經公訴人起訴，
    並經本院於八十九年三月三十一日以八十九年度易字第三三八號刑事判決判處有
    期徒刑六月，於八十九年四月二十三日確定，而其停止戒治並付保護管束部分則
    亦經公訴人聲請，而經本院於八十八年十二月十日以八十八年度毒聲字第二五八
    三號刑事裁定撤銷停止戒治，令入戒治處所施以強制戒治，並於八十九年五月十
    一日執行期滿。
二、詎甲○○仍不知悔改，猶基於施用第一級毒品海洛因之概括犯意，自九十年四月
    十日出監後某日某時起至九十一年八月二十六日某時止，在其位於新竹縣北埔鄉
    ○○村○鄰○○街四十七號住處附近路邊、臺北市之公共場所或廁所內等處，連
    續以將第一級毒品海洛因摻水置入注射針筒施打於皮膚方式，施用第一級毒品海
    洛因多次。又另行起意，並基於施用第二級毒品安非他命之概括犯意，自九十年
    四月十日出監後某日某時起至九十一年十月八日之前二、三天某時止，在同上處
    所，連續以將安非他命置放玻璃球內用火燒烤，讓其溶化起煙霧，再以吸食器吸
    食所產生之煙霧之方式，而施用第二級毒品安非他命多次。嗣（一）其於九十一
    年三月三十日十時二十分許，在新竹縣北埔鄉○○村○○路一巷二十弄一號處為
    警查獲，並當場扣得其所有且供其施用第一級毒品海洛因所用之注射針筒二支等
    物，同時因其為警局列管之毒品調驗人口，亦於同日經警持臺灣新竹地方法院檢
    察署檢察官所核發之強制到場許可書，強制其採尿，上揭尿液經送驗結果，確呈
    嗎啡陽性反應及甲基安非他命陽性反應。（二）又於九十一年八月二十六日十四
    時十五分許，在臺北市○○區○○路、西昌街口處為警當場查獲，並扣得第一級
    毒品海洛因四小包（總計淨重○‧一三公克、紙包及夾鏈袋重一‧一五公克）等
    物。（三）再於九十一年十月八日經警通知到場採尿送驗結果，呈甲基安非他命
    陽性反應因而查獲。而甲○○此次施用毒品犯行，並經公訴人聲請，而經本院於
    九十一年十月三十一日以九十一年度毒聲字第一○○五號刑事裁定令入戒治處所
    施以強制戒治一年。
三、案經新竹縣警察局竹東分局報請臺灣新竹地方法院檢察署檢察官偵查起訴，及臺
    北市政府警察局萬華分局報請臺灣臺北地方法院檢察署檢察官併案審理，暨新竹
    縣警察局竹東分局報請臺灣新竹地方法院檢察署檢察官移送併案審理。
    理  由
一、訊據被告甲○○對於右揭時地分別連續施用第一級毒品海洛因及第二級毒品安非
    他命之事實均坦承不諱（見本院卷第四三至四六頁），並有第一級毒品海洛因四
    小包（總計淨重○‧一三公克、紙包及夾鏈袋重一‧一五公克）及注射針筒二支
    等物扣案足資佐證（見臺灣臺北地方法院檢察署九十一年度毒偵字第二二二○號
    偵卷第三二頁、臺灣新竹地方法院檢察署九十一年度毒偵字第五二○號偵卷第二
    九頁），且被告於九十一年三月三十日經警強制其到場所採集之尿液，及於九十
    一年八月二十六日為警查獲時所採之尿液，經送驗結果，均確呈嗎啡陽性反應及
    甲基安非他命陽性反應等情，有採尿室毒品人口到場採尿名冊、臺北市政府警察
    局萬華分局煙毒、麻藥案件尿液委驗單、昭信科技顧問股份有限公司於九十一年
    四月十日所出具之濫用藥物陽性檢體檢驗報告及法務部調查局九十一年十二月十
    二日調科壹字第九一二三○六三七六○號檢驗通知書各一份附卷足稽（見臺灣新
    竹地方法院檢察署九十一年度毒偵字第八九三號偵卷第四、五頁、臺灣臺北地方
    法院檢察署九十一年度毒偵字第二二二○號偵卷第三四、四一頁）；又被告於九
    十一年十月八日經警通知其到場所採集之尿液，經送驗結果，確呈甲基安非他命
    陽性反應等情，亦有採尿室毒品人口到場採尿名冊及昭信科技顧問股份有限公司
    於九十一年十一月一日所出具之濫用藥物陽性檢體檢驗報告各一份在卷足憑（見
    臺灣新竹地方法院檢察署九十一年度毒偵字第一四四八號偵卷第四、五頁）。此
    外，被告於九十一年八月二十六日十四時十五分許為警查獲時所扣得之海洛因四
    小包，經送驗結果，送驗白粉（有紙包四包，但白粉已被合併裝於一夾鏈袋內）
    含第一級第六項毒品海洛因成分，淨重○‧一三公克（紙包及夾鏈袋重一‧一五
    公克）等情，亦有法務部調查局九十一年十一月四日調科壹字第○二○○○五六
    ○○號鑑定通知書一份在卷可按（見臺灣臺北地方法院檢察署九十一年度毒偵字
    第二二二○號偵卷第三九頁），是以被告前開所為自白，確與事實相符而堪採信
    ，足見被告確有於如事實欄所述時地，分別連續為施用第一級毒品海洛因及第二
    級毒品安非他命之犯行無訛。再者，被告前曾於八十七年間因施用第二級毒品安
    非他命案件，經公訴人聲請，而經本院以八十八年度毒聲字第四號刑事裁定送勒
    戒處所觀察、勒戒後，認無繼續施用毒品之傾向，而經臺灣新竹地方法院檢察署
    檢察官於八十七年六月十日以八十七年度毒偵字第三一八四號為不起訴處分確定
    。又於前開不起訴處分後五年內，其復於八十七年間因施用第二級毒品安非他命
    案件，經公訴人聲請，而經本院於八十七年十一月十三日以八十七年度毒聲字第
    九五○號刑事裁定送勒戒處所觀察、勒戒，嗣經觀察、勒戒後，認有繼續施用毒
    品傾向，再經公訴人聲請，而經本院於八十八年一月十三日以八十八年度毒聲字
    第四二號刑事裁定令入戒治處所施以強制戒治一年，同時其此次犯行並經公訴人
    起訴，而經本院竹東簡易庭於八十八年二月二十三日以八十八年度竹東簡字第十
    七號刑事簡易判決判處有期徒刑五月，於八十八年三月十八日確定。至其強制戒
    治部分，嗣執行屆滿三個月，經評定戒治成效合格，又經公訴人聲請，而經本院
    於八十八年八月三日以八十八年度毒聲字第一五三二號刑事裁定停止強制戒治，
    所餘戒治期間交付保護管束，並於八十八年八月三十一日出所。惟其復於保護管
    束期間，因再度施用第二級毒品安非他命，而經公訴人起訴，並經本院於八十九
    年三月三十一日以八十九年度易字第三三八號刑事判決判處有期徒刑六月，於八
    十九年四月二十三日確定，而其停止戒治並付保護管束部分則亦經公訴人聲請，
    而經本院於八十八年十二月十日以八十八年度毒聲字第二五八三號刑事裁定撤銷
    停止戒治，令入戒治處所施以強制戒治，並於八十九年五月十一日執行期滿等情
    ，亦有毒品危害防制條例第二十五條第一項、第二項強制到場或強制採驗尿液許
    可書、臺灣新竹地方法院檢察署被告刑案資料查註紀錄表、全國施用毒品案件紀
    錄表、受觀察勒戒人毒品及前科紀錄簡列表、臺灣新竹地方法院檢察署檢察官九
    十一年度聲戒字第二六三號聲請書、法務部全國檢察官線上查詢刑案人犯在監所
    最新資料表、本院八十九年度易字第三三八號刑事判決、八十七年度毒聲字第九
    五○號刑事裁定、九十一年度毒聲字第一○○五號刑事裁定及臺灣高等法院被告
    全國前案紀錄表各一份附卷足佐（見臺灣新竹地方法院檢察署九十一年度毒偵字
    第八九三號偵卷第六、十至十六頁、臺灣新竹地方法院檢察署九十一年度毒偵字
    第五二○號偵卷第三三至三六頁、臺灣臺北地方法院檢察署九十一年度毒偵字第
    二二二○號偵卷第四四頁、本院卷第四至十頁），綜上所述，本件事證已臻明確
    ，被告前開犯行均洵堪認定，應予依法論科。
二、核被告甲○○所為，係分別犯毒品危害防制條例第十條第一項之施用第一級毒品
    罪及同條例第十條第二項之施用第二級毒品罪。至其持有第一級毒品海洛因、第
    二級毒品安非他命後，分別進而施用，其持有第一、二級毒品之低度行為，應分
    別為施用之高度行為所吸收，爰不另論其持有第一、二級毒品罪。又被告所為先
    後多次施用第一級毒品海洛因及第二級毒品安非他命犯行，均時間緊接，犯罪構
    成要件相同，顯均係基於概括犯意而為，應均依連續犯之規定各論以一施用第一
    級毒品罪及一施用第二級毒品罪，並各加重其刑。又其所犯前開二罪，罪名不同
    ，犯意各別，行為互殊，應予分論併罰。又被告上揭所犯除公訴人所起訴之於九
    十年四月十日出監後某日某時起至九十一年三月二十九日止，連續施用第一級毒
    品海洛因之部分外之其他施用第一級毒品海洛因之犯行；又被告前開所犯除公訴
    人所起訴之於九十一年三月三十日十時二十分許往前回溯九十六小時內某時之施
    用第二級毒品安非他命之部分外之其他施用第二級毒品安非他命之犯行，雖均未
    據公訴人起訴，然此部分與公訴人已起訴之前開施用第一級毒品海洛因及施用第
    二級毒品安非他命之有罪部分分別具有連續犯之裁判上一罪關係，應均為起訴效
    力所及，本院自均得併予審理，附此敘明。又公訴意旨另認被告自八十九年五月
    十三日起至九十年四月九日某時止，即連續施用第一級毒品海洛因，是此部分亦
    涉犯有施用第一級毒品之罪嫌等語，然被告於八十九年五月十三日起至八十九年
    十月九日止，並未曾施用第一級毒品海洛因等情，已據被告於本院審理時辯稱：
    係自前案戒治期滿（即八十九年五月十一日）後四、五個月又開始施用等語而否
    認在卷，且被告於九十一年三月三十日為警查獲後，於警、偵訊時亦堅決否認在
    上揭時間內有何施用第一級毒品海洛因之犯行，且於上揭時間內，又未曾採集被
    告之尿液送驗，亦未自被告處扣得任何毒品或施用毒品之工具，此外，復查無其
    他積極證據足資認定被告確於上揭時間內有施用第一級毒品海洛因之犯行；再者
    被告因連續施用第二級毒品之案件，經本院於八十九年三月三十一日以八十九年
    度易字第三三八號刑事判決判處有期徒刑六月，於八十九年四月二十三日確定，
    自八十九年十月十日入監執行，於九十年四月九日執行完畢，於翌日（即十日）
    出監等情，有本院法務部在監在押資料表一份在卷足參（見本院卷第十四頁），
    被告既於斯時在監服刑，是被告自白係自八十九年年底即連續施用第一級毒品海
    洛因及第二級毒品安非他命等語，即與事實不符而無足採信，爰均應為被告此部
    分無罪之諭知，惟公訴意旨認此部分與前開有罪部分具有連續犯之裁判上一罪關
    係，爰不另為無罪之諭知，附此敘明。又被告前曾於八十八年間，因違反毒品危
    害防制條例案件，經本院於八十九年三月三十一日以八十九年度易字第三三八號
    刑事判決判處有期徒刑六月，於八十九年四月二十三日確定，於九十年四月九日
    執行完畢等情，有臺灣新竹地方法院檢察署刑案資料查註紀錄表及臺灣高等法院
    被告全國前案紀錄表各一份在卷足參，其於五年以內再犯本件有期徒刑以上之罪
    ，為累犯，應依刑法第四十七條規定加重其刑，並遞加重之。爰審酌被告前曾於
    八十七年間因施用毒品案件，經觀察、勒戒後，認無繼續施用毒品傾向，而由臺
    灣新竹地方法院檢察署檢察官為不起訴處分確定，又於不起訴處分後之五年內之
    八十七年間再犯施用毒品案件，經觀察、勒戒後，認有繼續施用毒品傾向，復經
送強制戒治，又經裁定停止戒治，所餘戒治期間交付保護管束，保護管束期間又
    再犯施用毒品案件，經撤銷停止戒治，令入戒治處所施以強制戒治，甫強制戒治
    期滿，又經服刑完畢出監後即再犯本件，顯然自制力薄弱，惟念其所為僅戕害自
    身身心健康，及其犯罪手段、情節、施用期間長短、所生危害及犯後供承犯行等
    一切情狀，分別量處如主文所示之刑，並定其應執行刑，以資懲儆。又扣案之海
    洛因四小包（總計淨重○‧一三公克、紙包及夾鏈袋重一‧一五公克）等物，為
    第一級毒品，應依毒品危害防制條例第十八條第一項前段之規定沒收銷燬之。又
    扣案之注射針筒二支等物，為被告所有且為供其為上揭施用第一級毒品海洛因犯
    行所用之物等情，業據被告供述在卷（見本院卷第四四頁），應均依刑法第三十
    八條第一項第二款之規定宣告沒收之，附此敘明。
據上論斷，應依刑事訴訟法第二百九十九條第一項前段，毒品危害防制條例第十條第
一項、第二項、第十八條第一項前段，刑法第十一條前段、第五十六條、第四十七條
、第三十八條第一項第二款、第五十一條第五款，判決如主文。
本案經檢察官鍾曉亞到庭執行職務。
中      華      民      國    九十二    年      六      月      三十    日
                                  臺灣新竹地方法院刑事第二庭
                                          法  官  楊  惠  芬
右正本證明與原本無異。
如不服本判決，應於判決送達後十日內向本院提出上訴狀( 應附繕本 )，上訴於
臺灣高等法院。
                                          書記官  鄭  明  枝
中      華      民      國    九十二    年      六      月      三十    日
附錄本案論罪科刑法條全文：
毒品危害防制條例第十條第一項、第二項：
施用第一級毒品者，處六月以上五年以下有期徒刑。
施用第二級毒品者，處三年以下有期徒刑。


司法院資訊處製作；財團法人民間司法改革基金會備份。
